【裁判字號】    97,訴,1482
【裁判日期】    971031
【裁判案由】    毒品危害防制條例
【裁判全文】
臺灣基隆地方法院宣示判決筆錄          97年度訴字第1482號
公  訴  人  臺灣基隆地方法院檢察署檢察官
被      告  甲○○
指定辯護人  本院公設辯護人乙○○
上列被告因違反毒品危害防制條例案件，於中華民國97年10月31
日下午4 時整許，在本院第四法庭宣示判決，出席職員如下：
          法  官  劉桂金
          書記官  鄧順生
          通  譯  何瑞雲
法官起立朗讀判決主文、犯罪事實要旨、處罰條文、附記事項，
及告以上訴限制、期間並提出上訴狀之法院，且諭知記載其內容
：
一、主  文：
    甲○○施用第二級毒品，累犯，處有期徒刑月；又施用第
    一級毒品，累犯，處有期徒刑柒月，扣案之第一級毒品海洛
    因（合計淨重壹點貳貳公克）併同難以析離之包裝袋貳紙，
    均沒收銷燬之。應執行有期徒刑捌月，扣案之第一級毒品海
    洛因（合計淨重壹點貳貳公克）併同難以析離之包裝袋貳紙
    ，均沒收銷燬之。
二、犯罪事實要旨：
  (一)甲○○前因施用毒品案件，經臺灣宜蘭地方法院裁定送觀察
    、勒戒後，認無繼續施用毒品之傾向，於民國88年10月4日
    釋放出所，並由臺灣宜蘭地方法院檢察署檢察官於同日以88
    年度偵字第2959號、88年度毒偵字第101 號為不起訴處分確
    定。又因竊盜案件，經臺灣高等法院於89年8 月31 日 以89
    年度上易字第1213號判決，判處有期徒刑2 年9 月確定。再
    因施用毒品案件，經臺灣宜蘭地方法院裁定送觀察、勒戒後
    ，認有繼續施用毒品之傾向，再經同院裁定送強制戒治（90
    年8 月11日執行期滿），並於89年9 月15日以89年度宜簡字
    第171 號判決，判處有期徒刑6 月確定。再因贓物案件，經
    臺灣宜蘭地方法院於90年2 月15日以90 年 度易字第56號判
    決，判處有期徒刑3 月確定。復因違反槍砲彈藥刀械管制條
    例案件，經臺灣宜蘭地方法院於90年5 月31日以89年度訴字
    第130 號判決，判處有期徒刑1 年2 月確定。其因上開4 案
    件所處之刑，嗣經臺灣宜蘭地方法院於90年8 月8 日以90年
    度聲字第734 號裁定應執行有期徒刑4 年3 月確定，90年1
    月3 日發監執行，93年3 月26 日 假釋出監，94年4 月6 日
    假釋期滿未經撤銷，其未執行之刑，視為已執行完畢。又因
    施用毒品案件，經本院於94 年6月30日以94年度易字第200
    號判決，判處有期徒刑4 月確定，94年9 月9 日易科罰金執
    行完畢。再因施用毒品案件，經本院於95年1 月25日，以94
    年度易字第553 號判決有期徒刑6 月、3 月，應執行有期徒
    刑8 月確定，95年5 月8 日易科罰金執行完畢。復因施用毒
    品案件，經本院於95年9 月29日以95年度訴字第574 號判決
    ，判處有期徒刑8 月、6 月，應執行有期徒刑1 年確定（下
    稱甲案）。又因施用毒品案件，經本院於96年3 月9 日以96
    年度訴字第110 號判決，判處有期徒刑9 月、7 月，應執行
    有期徒刑1 年2 月確定（下稱乙案）。其因甲、乙案件所處
    之刑，嗣經本院於96年7 月26日以96年度聲減字第652 號裁
    定，就其因甲案所處之刑，各減為有期徒刑4 月、3 月，合
    併應執行有期徒刑6 月；就其因乙案所處之刑，各減為有期
    徒刑4 月又15日、3 月又15日，合併應執行有期徒刑7 月確
    定。其於96年2 月24日入監接續執行上開有期徒刑6 月、7
    月後，於97年2 月20日執行完畢。
  (二)詎甲○○猶未戒斷毒癮，復基於施用第二級毒品安非他命之
    犯意，於97年8 月19日某時分，在基隆市○○區○○路2 巷
    18號住處，以將第二級毒品安非他命置於玻璃球內燒烤，再
    吸食所產生煙霧之方式，施用第二級毒品安非他命1 次；另
    基於施用第一級毒品海洛因之犯意，於97年8 月21日下午6
    時許，在基隆火車站廁所內，以將第一級毒品海洛因摻水注
    入注射針筒，再施打入身體之方式，施用第一級毒品海洛因
    1 次。嗣於97年8 月21日晚間8 時30分許，為警在基隆市安
    樂區○○○路112 巷口查獲，並扣得第一級毒品海洛因2 包
    （合計淨重1.22公克），而悉上情。
三、處罰條文：
    毒品危害防制條例第10條第1 項、第2 項、第18條第1 項前
    段、第23條第2 項，刑法第11條、第47條第1 項、第51條第
    5 款。
四、協商判決除有刑事訴訟法第454條之4第1項第1款於本訊問程
    序終結前，被告撤銷協商合意或檢察官撤回協商聲請者；第
    2款被告協商之意思非出於自由意志者；第4款被告所犯之罪
    非第455條之2第1項所定得以協商判決者；第6款被告有其他
    較重之裁判上一罪之犯罪事實者；第七款法院認應諭知免刑
    或免訴、不受理者情形之一，及違反同條 第2項「法院應於
    協商合意範圍內為判決；法院為協商判決所科之刑，以宣告
    緩刑或2年以下有期徒刑、 拘役或罰金為限」之規定者外，
    不得上訴。
五、如不服本件判決，得自收受判決送達之日起10日內，向本院
    提出上訴書狀，上訴於第二審法院。
中    華    民    國    97    年    10    月    31    日
                  刑事第一庭法  官    劉桂金
以上正本證明與原本無異。
本判決除有刑事訴訟法第455條之4第1項第1款、第2款、第4款、
第6款、第7款所定情形之一，或違反同條第2項規定者外，不得
上訴。
如有前揭除外情形，對於本件判決如有不服，應於收受本判決後
10日內向本院提出上訴書狀，其未敘述上訴理由者，並得於提起
上訴後10日內向本院補提理由書狀（均須按他造當事人之人數附
繕本）「切勿逕送上級法院」。
中    華    民    國    97    年    10    月    31    日
                            書記官   鄧順生


司法院資訊處製作；財團法人民間司法改革基金會備份。
